Inventaris van het archief van de Koninklijke Maatschappij tot Bevordering van de Pharmacie, 1841-1980 (1981)
Nationaal Archief, Den Haag
- VIII Supplement-1999 over de periode 1960-1980
  - BACO complete vergaderingen, 1355
  - BACO complete vergaderingen, 1356
  - BACO correspondentie leden (alfabetisch), 1357
  - BACO plaatsen alfabetisch en BACO alg., 1358
  - JA chronologisch corr., 1980-; 1359
  - JA9 Contracten Alf. Modellen, 1360
  - JA9 Contracten Alfab. (o.a. huur en overname) A-B, 1361
  - JA9 Contracten Alfab. (o.a. huur en overname) C-G, 1362
  - JA9 Contracten Alfab. (o.a. huur en overname) H-L, 1363
  - JA9 Contracten Alfab. (o.a. huur en overname) M-Q, 1364
  - JA9 Contracten Alfab. (o.a. huur en overname) R-S, 1365
  - JA9 Contracten Alfab. (o.a. huur en overname) T-V, 1366
  - JA9 Contracten Alfab. (o.a. huur en overname) Z, 1367
  - Alfab. Personalia, A t/m E., vanaf 1965; 1368
  - Alfab. Personalia, F t/m H., vanaf 1965; 1369
  - Alfab. Personalia, I t/m M., vanaf 1965; 1370
  - Alfab. Personalia, N t/m Z., vanaf 1965; 1371
  - Alfab. Algemeen, 1372
  - dossiernr. 184. RUCB's, 1978 t/m 1980; 1373
  - dossiernr. 104. Salarisgrenzen Beherende en 2e apothekers, 1374
  - Werkgroep overeenkomst ziekenf. / medewerk., jan. 1977 t/m 1980; 1375
  - Modelcontracten Toezichthoudend apoth. verpleeghuis, 1376
  - Circulaires ziekenfonds; Hon; Ap. overzicht opbouw onkostenvergoeding, 1377
  - Circulaires richtlijnen hon. farm. verz. ziekeninrichtingen., 1378
  - Circulaires Honorering farm. verz. ziekeninrichtingen, 1964 t/m 1980; 1379
  - dossiernr. 262. Hon. ziekenhuis apothekers, 1960 t/m 1978; 1380
  - dossiernr. 262. Hon. ziekenhuis apothekers, 1979 t/m 1980; 1381
  - Hon. Farm. verz. verpleeghuizen (ziekeninrichtingen), 1979-1980; 1382
  - dossiernr. 242. Aanstelling toezichthoudend apoth.ziekenhuis, 1979-1980; 1383
  - dossiernr. 272. Aanstelling toezichthoudend apoth. verpleeghuis, 1384
  - dossiernr. 262btw/262III. BTW 1965/1980, 262III Cont. Cie Ziekenh. Farm, 1385
  - dossiernr. 262c. Contact Cie ziekenhuis farmacie registr. reglement ziekenhuisaprs., 1386
  - Apoth. ziekenfonds Oost-Twente Enschede en Lonneker, 1387
  - Enschede en Lonneker, vanaf 1969 t/m; 1388
  - dossiernr. 159F. De Volharding "AZIVO", mrt 1976 - juni 1978; 1389
  - dossiernr. 159F. De Volharding "AZIVO", juli 1978-; 1390
  - dossiernr. 159G. Ziekenfonds Ziekenzorg Utrecht, 1391
  - dossiernr. 132.3. Ziekenzorg Vestiging en beheer door het Ziekenfonds ziekenzorg (Utrecht), 1392
  - St. Algemene gezondheidsvoorziening (S.T.A.G.), 1393
  - S.T.A.G. / S.A.L., 8 December 1978; 1394
  - S.T.A.G., 1395
    79/80
  - dossiernr. 380. Centr. Doc. Cie verslagen vergaderingen, vanaf 1949 t/m 1972; 1396
  - dossiernr. 380. Centr. Doc. Cie jaarverslagen, 1397
  - dossiernr. 385. Cie. voor Wetenschappelijke ontmoetingen, t/m 1973; 1398
  - dossiernr. 385. Cie voor Wetenschappelijke ontmoetingen, vanaf 1974/1977; 1399
  - dossiernr. 385. Cie voor Wetenschappelijk werk, 1400
  - dossiernr. 385. Cie voor Wetenschappelijke ontmoetingen (vergaderingen en Jaarverslagen), 1401
  - dossiernr. 385a. Cie Wetenschap. Ontmoetingen jaarverslagen roosters van aftreden., 1402
  - dossiernr. 385. Wetenschappelijke congresdag, 1974 en 1975; 1403
  - dossiernr. 385. Wetenschappelijke congresdag, 1976 en 1977; 1404
  - dossiernr. 385. Wetenschappelijke congresdag, 1978 en 1979; 1405
  - dossiernr. 385. Wetenschappelijke congresdag, 1980 en 1981; 1406
  - dossiernr. 385. KNMP regionale bijeenkomsten, 1973 t/m 1976; 1407
  - dossiernr. 385. KNMP regionale bijeenkomsten, 1977 t/m 1979; 1408
  - dossiernr. 385. KNMP Farmacochemiedagen, Wetenschappelijke voorjaarsdagen, 1974 t/m 1976; 1409
  - dossiernr. 385. KNMP Farmacochemiedagen, Wetenschappelijke voorjaarsdagen, 1977 t/m 1978; 1410
  - dossiernr. 385. KNMP Farmacochemiedagen, Wetenschappelijke voorjaarsdagen, 1979 t/m 1980; 1411
  - dossiernr. 211. Individuele overeenkomsten ziekenhuisapothekers, 1412
  - dossiernr. 385a. Complete vergaderingen Cie Wet. Ontmoetingen, 1413
  - dossiernr. 386. Farmacopee Cie, 1414
  - dossiernr. 385. Cie voor wetenschappelijke bijeenkomsten, 1978/; 1415
  - dossiernr. 388. Cie tot bestudering van ongewenste aflevering, 1416
  - dossiernr. 390.1. Cie Collect. Voorlichting enquete imago apotheek lichtbakken enz., 1417
  - dossiernr. 390.1. Cie Collect. Voorlichting, vanaf 1963 t/m 1966; 1418
  - dossiernr. 390.1. Cie Collectieve Voorlichting (correspondentie), t/m 1962; 1419
  - dossiernr. 390.1. Cie Collectieve Voorlichting, 1966; 1420
  - dossiernr. 390.1. Cie Collect. Voorlichting, vanaf 1967 t/m 1968; 1421
  - dossiernr. 390.1. Cie Collectieve Voorlichting, 1969 t/m aug 1970; 1422
  - dossiernr. 390.1. Cie Collectieve Voorlichting, 1970; 1423
  - dossiernr. 390.1. Cie Collect Voorlichting complete vergaderingen, van 1974 t/m 1976; 1424
  - dossiernr. 390.1. Cie Collect voorlichting algemeen, 1973 t/m 1976; 1425
  - dossiernr. 390.1. Cie Collect. voorlichting 1971 t/m 1972 enquete inbraken in apotheek, aug 1973; 1426
  - dossiernr. 390.1. Cie Collect. Voorlichting, 1977 t/m 1978; 1427
  - dossiernr. 390.1. Cie Collect. Voorlichting Knipselkrant, 1428
  - dossiernr. 390.1. Posters, 1429
  - dossiernr. 390.1. Nascholing ap. ass., 1430
  - dossiernr. 390.1. Folder Medische Hulpmiddelen, 1431
  - dossiernr. 390.1. Lezingen en dia's, 1432
  - dossiernr. 390.1. Koortsthermometer, 1433
  - dossiernr. 390.1. Reisapotheek / huisapotheek, 1434
  - dossiernr. 390.1. Public Relations, 1977-1978; 1435
  - dossiernr. 390.1. Public Relations, 1979-; 1436
  - dossiernr. 390.1. Vragen staat vrij, 1437
  - dossiernr. 390.1. Geneesmiddelen en Zwangerschap, 1438
  - dossiernr. 390.1. Zelfmedicatie, 1439
  - dossiernr. 390.1. Cie Collect. Voorlichting Complete vergaderingen en jaarverslagen, vanaf 1977; 1440
  - dossiernr. 390.1. Cie Collect Voorlichting (algemeen), 1979; 1441
  - dossiernr. 390.1. C.C.V. correspondentie met leden v/d Cie, 1442
  - dossiernr. 390.1. C.C.V. correspondentie met HB, 1973 t/m; 1443
  - dossiernr. 390.1. Folder: Hoe werkt de apotheek?, 1444
  - dossiernr. 390.1. Folder: Geneesmid. Wat doet U ermee? + Herziene uitgave, feb. 1973; 1445
  - dossiernr. 390.1. Folder: Opening eerste apotheek ter plaatse, 1446
  - dossiernr. 390.1. Folder: Zorg dat hij er niet bij kan, 1447
  - Structuurnota gezondheid., 1975; 1448
  - Kostenbeheersing gezondh., 1976-1980; 1449
  - kostenbeheersing gezondh., 1979 + 1980; 1450
  - Cie Modelbouw, 1972-1980; 1451
  - Cie modelbouw schrifturen, 1975-1981; 1452
  - Cie voor ziekenfondswezen; Eigen risico, 1453
  - dossiernr. 390.1. Affiches anti-roken en oude geneesmiddelen, 1454
  - dossiernr. 390.1. Alcohol bij geneesmiddelen, 1455
  - dossiernr. 390.1. Geneesmiddelen en rijvaardigheid uitgave:, 1973; 1456
  - dossiernr. 390.1. Collectieve voorlichting Geneesmiddelenpaspoort, 1457
  - dossiernr. 390.1. Folder: Brandwonden uitgave, maart 1974; 1458
  - dossiernr. 390.1. Discussie aan de Balie, 1459
  - dossiernr. 390.1. Folder: buitenlandse arbeiders uitgave, juni 1974; 1460
  - dossiernr. 390.1. Folder geneesmiddelen Hoe gebruikt u deze uitgave, mei 1973; 1461
  - dossiernr. 390.1. Medicijnen weet u er weg mee?, 1462
  - dossiernr. 390.2. Cie Collectieve voorlichting, 1964-1968; 1463
  - dossiernr. 390.1. Cie Collectieve Voorlichting, t/m 1973; 1464
  - dossiernr. 391.1. Cie Modelapotheek, vanaf 1964; 1465
  - dossiernr. 391.2. Cie Modelapotheek (vergaderingen), 1466
  - Afga-Geveart foto's, 1467
  - dossiernr. 391. Cie prijsvraag modelapotheek, 1468
  - dossiernr. 391.1. Cie modelapotheek, 1469
  - dossiernr. 391.2. correspondentie, 1470
  - dossiernr.392. Cie pensioenregeling apothekers, (v.a. 1965); 1471
  - dossiernr. 392.2. enquete (deel), 1966; 1472
  - dossiernr. 392.2. oudedagsvoorziening Enquetevoorziening, 1473
  - dossiernr. 392.2. oudedagsvoorziening Apothekersrapporten, 1474
  - dossiernr. 393. Cie bestudering eisen waaraan ziekenhuisapotheken moeten voldoen, 1475
  - dossiernr. 394. Cie v.d. Geschiedenis der Pharmacie, 1476
  - dossiernr. 394. Cie voor de geschiedenis der Pharmacie, 1477
  - dossiernr. 394.1. Academie internationale d'Histoire de la Pharmacie, 1965; 1478
  - dossiernr. 394.1. Kring voor de Geschiedenis der Pharmacie in Benelux, vanaf 1965; 1479
  - dossiernr. 395. Centrale medische Pharmacie Cie, vanaf 1970 t/m 1975; 1480
  - dossiernr. 395. Centrale Medische Pharmacie Cie, vanaf 1965 t/m 1969; 1481
  - dossiernr. 395. Centrale Medische Pharmacie Cie, vanaf 1948 t/m 1959; 1482
  - dossiernr. 395. Centrale Medische Pharm. Cie, 1483
  - dossiernr. 395.1. Correspondentie contact Cie Industrie-CMPC Hr Bierman en Chor, 1484
  - dossiernr. 395.2. Regeling en Klapper, 1485
  - dossiernr. 395. Centr. Med. Pharm. Cie, vanaf 1976; 1486
  - dossiernr. 395.2. Regeling en Klapper, 1487
  - dossiernr. 397. Normalisatie Cie, 1488
  - dossiernr. 398. Werkgroep Patienteninformatie, 1979-; 1489
  - dossiernr. 398. Werkgroep Patienteninformatie, t/m 1977; 1490
  - dossiernr. 398. Werkgroep Patienteninformatie, tot 1978; 1491
  - --- Coderingscommissie ad hoc, 1967-1971; 1492
  - dossiernr. 399GD. Geneesmiddelendatabank, 1980; 1493
  - dossiernr. 399PN. Projectgroep Nomenclat., 1979; 1494
  - dossiernr. 399. Projectgroep nadere coderingen, 1495
  - dossiernr. 399GD. Geneesmiddelendatabank, 1979; 1496
  - dossiernr. 399PB. Projectgroep bestanden, 1497
  - dossiernr. 399. Automatisering Algemeen, 1498
  - dossiernr. 399b. Medicatiebewaking Algemeen, 1499
  - dossiernr. 399. Cie medicatiebewaking, 1977; 1500
  - dossiernr. 399. Cie medicatiebewaking, 1978-1979; 1501
  - dossiernr. 399GD/F. Onderhandelingen met Farmodex, 1502
  - dossiernr. 399. Stuurgroep, 1503
  - dossiernr. 399. BCAV, 1504
  - dossiernr. 399c. Aanvragen taxen optape, 1505
  - dossiernr. 399a. Werkgroep Medicatiebewaking overheid, 1506
  - dossiernr. 399AOA. Apotheekaplicatie Openbare apotheken, 1507
  - dossiernr. 399GD/R. GD/Rubrieksbeschrijving, 1508
  - dossiernr. 399COG. Class. Ontw. Groep Geneesmiddelen, 1509
  - dossiernr. 399EG. EG Overleg (Euromet), 1510
  - dossiernr. 400A. St. Lucas Jubileum, 1511
  - dossiernr. 400. Adviescommissie Arbeidsvoorwaarden Ap. ass., vanaf 1964 t/m 1976; 1512
  - dossiernr. 400. Adviescie Arbeidsvoorwaarden Ap. Ass I, 1977; 1513
  - dossiernr. 400. Adviescie Arbeidsvoorwaarden Ap. Ass II, 1977; 1514
  - dossiernr. 400. Adviescie Arbeidsvoorwaarden Ap. Ass, 1978; 1515
  - dossiernr. 400. Adviescie Arbeidsvoorwaarden ap. ass., 1516
    14-06-79 t/m 30-12-79
  - dossiernr. 400. Adviescie Arbeidsvoorwaarden ap. ass., 02-02-79 t/m 29-05-79; 1517
  - dossiernr. 401. Besprekingen met groothandel, t/m 1969; 1518
  - dossiernr. 401. Openbare verfaderingen Nepropharm, 1519
  - dossiernr. 401a. Contact-Cie Industrie Inventarisatie-Cie, 1520
  - dossiernr. 401.1. Cie besprekingen met industrie en groothandel, 1973-1975; 1521
  - dossiernr. 401. Cie besprekingen met groothandel, 1970-1972; 1522
  - dossiernr. 401.1. Contact Farm. Ind. en Groothandel, 1976 t/m; 1523
  - dossiernr. 401.2. Apothekersgroothandel, 1524
  - dossiernr. 401. Werkgroep Nefarmarapport oktober, 1977-juli 1978; 1525
  - dossiernr. 401. Nefarma, 1976-1978; 1526
  - dossiernr. 401. Werkgroep Nefarmarapport, augustus 1978-1979; 1527
  - dossiernr. 401. Nefarma, 1979; 1528
  - dossiernr. 402. Contactraad geneesmiddelenindustrie, 1529
  - dossiernr. 403a. Centr. Cie opl. ap. ass. Beroepschets Min Volksgez en Milieu en SoZa, 1530
  - dossiernr. 403. Centr. Cie voor de Opl. ap ass, 1979-; 1531
  - dossiernr. 403. Centr. Cie Opl. a pass, 1977-1978; 1532
  - dossiernr. 403. Cie opl. ap. ass, vanaf 1964-1970; 1533
  - dossiernr. 403. Centr Cie voor de opl, 1972; 1534
  - dossiernr. 403. Centr. Cie voor de op lap ass, 1973; 1535
  - dossiernr. 403. Centr. Cie opl ap ass, 1974; 1536
  - dossiernr. 403. Centr. Cie op lap ass, 1973-1976; 1537
  - dossiernr. 403-1. Cie opl ap ass vergaderingen, t/m 1975; 1538
  - Archief Buitenklassen, 1539
  - dossiernr. 403.1. Complete vergaderingen Cetr. Cie Opl. ap ass, 1540
  - dossiernr. 403.4. Herstr. MHNO / MSPO, 1541
  - dossiernr. 403.4. CCO Herstr. MHNO / MSPO, 1542
  - dossiernr. 403.3. Cie herziening wetgeving ap ass opl, 1543
  - dossiernr. 403.2. Cie opl. ap ass propaganda, vanaf 1960; 1544
  - Ingekomen brieven Zuiveringsraad, 1545
  - Uitgaande Brieven Zuiveringsraad, 1546
  - Inspektiekwestie, 1547
  - Notulen Zuiveringsraad, 1548
  - Verg. Zuiveringsraad, 1549
  - Apotherkerszuivering, 1550
  - Zuiveringsraad Vonnisen, 1551
  - dossiernr. 409.1. Reglementen Zuiveringsraad, 1552
  - dossiernr. 409. uiveringsraad Algemeen, 1553
  - dossiernr. 410.22. Raad van Tucht, 1554
  - dossiernr. 403.5WS. Werkgroep Stageovereenkomsten, 1555
  - dossiernr. 410. Raad van Tucht (alg formulieren), 1556
  - dossiernr. 410.1. Raad van Tucht benoeming, 1557
  - Zuiveringsraad Inreisvergunning Indonesie, 1558
  - dossiernr. 409.6. Kwestie van Hulten Zuiveringsraad, 1559
  - dossiernr. 409.5. Diverse gevallen Zuiveringsraad, 1560
  - dossiernr. 409.4. Zuiveringsraad kwestie Schuursma, 1561
  - dossiernr. 409.3. Zuiveringsraad kwestie Kruysse, 1562
  - dossiernr. 409.2. Zuiveringsraad (vonnisten) Pharmac. Ethiek, 1563
  - dossiernr. 410.12. Raad van Tucht Asselbergs, 1564
  - dossiernr. 410.11. R. van Tucht Dept. A'dam / de Bois-Rodenburg, 1565
  - dossiernr. 410.10. R. van Tucht Muller / Ap Otterbein, 1566
  - dossiernr. 410.9. R. van Tucht v Breest Smallenburg, 1567
  - dossiernr. 410.14. R v Tucht Lamberts, 1568
  - dossiernr. 410.13. R. v Tucht Zuidersma, 1569
  - dossiernr. 410.20. R v Tucht Jager / Bath, 1570
  - dossiernr. 410.19. R v Tucht A.D. Dijkstra, 1571
  - dossiernr. 410.18. R v Tucht Loenen / Hofstede, 1572
  - dossiernr. 410.17. R v Tucht Lambock, 1573
  - dossiernr. 410.16. R v Tucht Limsing / Schul, 1574
  - dossiernr. 410.15. R v Tucht Mevr. Lanee, 1575
  - dossiernr. 410.21. R v Tucht C.G. Werkman, 1576
  - dossiernr. 410.26. R v Tucht E de Jager, 1577
  - dossiernr. 410.24. R vTucht Mevr. Beckers-Steunenberg / Langeveld, 1578
  - dossiernr. 410.23. R v Tucht G Wassink, 1579
  - dossiernr. 410.25. Kortekaas / Uiterwijk Winkel, 1580
  - dossiernr. 410.27. R v Tucht Ten Berge de Ridder / Hof en van Bemmen, 1581
  - dossiernr. 410.28. R v Tucht van Dijk / Jansen en Neiborg, 1582
  - dossiernr. 410.29. H M P J Willems, 1583
  - dossiernr. 410.32. HB / Hemels c.s., 1584
  - dossiernr. 410.31. Pilon / Evers, 1585
  - dossiernr. 410.30. Mevr. M L Scheymans-Ritzen, 1586
  - dossiernr. 410.33. HB / D H ter Hofstede, 1587
  - dossiernr. 410.34. HB / Wighman c.s., 1588
  - dossiernr. 410.35. R v T / T. H. Tio, 1589
  - dossiernr. 410.36. HB / Hubert c.s., 1590
  - dossiernr. 410.37. Smedema, Den Boer / Hubert, 1591
  - dossiernr. 410.38. Hubert / HB, 1592
  - dossiernr. 410.39. Hubert / Smedema, 1593
  - dossiernr. 410.40. R v Tucht HB / J F Biersteker, 1594
  - dossiernr. 411. Pharm Tuchtrechtspraak (benoeming) Cetr. College voor Medisch Tuchtrecht, 1595
    t/m '71
  - dossiernr. 411.1. Benoemingen Colleges voor Medisch Tuchtrecht, t/m 1964; 1596
  - dossiernr. 411.1. Benoemingen Colleges voor medisch tuchtrecht, 1965-1978; 1597
  - dossiernr. 411.1. Wijziging medische Tuchtwet, 1598
  - dossiernr. 411.1. Benoemingen Colleges voor Medisch Tuchtrect, 1974-; 1599
  - dossiernr. 411. Centrale en Regionale Colleges voor Medisch Tuchtrecht, 1600
  - dossiernr. 411.1. Benoemingen in centrale en regionale Colleges voor medisch Tuchtrecht, 1601
  - dossiernr. 414. Controle op Geneesmiddelenreclame, 1602
  - dossiernr. 412.3. Verantwoordelijkheid van de apotheker, 1603
  - dossiernr. 412. Regl. op de beroepsethiek (erecode), 1604
  - dossiernr. 412.2. Ongeoorloofde afleveringen, 1605
  - dossiernr. 412. Pharm. Ethiek en discipline Reglement en Beroepsethiek, 1606
  - dossiernr. 413. Reclame (algemeen), 1607
  - dossiernr. 413.1. Propaganda, 1608
  - dossiernr. 415. Keuringsraad op geneesmiddelenreclame, 1609
  - dossiernr. 416.1. Publicaties Dagbladpers, 1610
  - dossiernr. 416.1. Publicaties in Dagbladen, 1611
  - dossiernr. 416. Reclame in Dagbladpers, 1612
  - dossiernr. 416.1. Publicaties in de pers, 1613
  - dossiernr. 422. Raad van Beroep (algemeen), 1614
  - dossiernr. 422. Raad van Beroep, 1615
  - dossiernr. 422.1. Beroep Dr. v d Schaaf, 1616
  - dossiernr. 422.2. Beroep Mevr. Goldman, 1617
  - dossiernr. 422.4. Raad van Beroep Mej. W.G. Schepers (Ervenboth), 1618
  - dossiernr. 422.3. R v Beroep Mevr. Bulkens v Bij, 1619
  - dossiernr. 422.6. R vBeroep ( J N D Bijken), 1620
  - dossiernr. 422.5. R v Beroep ( Dordrecht, claim Sogger), 1621
  - dossiernr. 422.7. R v Beroep Bergen op Zoom / van Lunen, 1622
  - dossiernr. 422.8. Beroep Mej. Jansen / Heerlen, 1623
  - dossiernr. 422.10. R v Beroep, 1624
  - dossiernr. 422.9. R v Beroep Gho Ban kiem, 1625
  - dossiernr. 422.15. R v Beroep Holst en Fan, 1626
  - dossiernr. 422.13. R v Beroep Ploegmakers-Ganzeboom, 1627
  - dossiernr. 422.14. R v Beroep Mevr. Leefers de Ruwe, 1628
  - dossiernr. 422.12. R v Broep C. Vrij / Vei, 1629
  - dossiernr. 422.11. R v Beroep Mevr. Lancee-Koek, 1630
  - dossiernr. 422.22. R v Beroep W Ch Simons R J M M Toll, 1631
  - dossiernr. 422.16. R v Beroep Ong Tan, 1632
  - dossiernr. 422.17. R v Beroep Mevr. Hoek-Kamp, 1633
  - dossiernr. 422.18. R. v. Beroep Mevr. Ong-Tan, 1634
  - dossiernr. 422.19. R v Beroep Krags-Voorburge, 1635
  - dossiernr. 422.20. R v Beroep W en J Evers, 1636
  - dossiernr. 422.21. R v Beroep Zwolse Apothekers, 1637
  - dossiernr. 422.29. R v Beroep H de Vries, 1638
  - dossiernr. 422.27. R v Beroep Volp, 1639
  - dossiernr. 422.26. R v Beroep O Meulemeester en G J B van der Wijst Jr, 1640
  - dossiernr. 422.25. R v Beroep Mevr. Scheymans, 1641
  - dossiernr. 422.23. R v Beroep St VNA / HB, 1642
  - dossiernr. 422.21a. Mevr. U S Jager, 1643
  - dossiernr. 422.28. R v Beroep Herschmakers en Wammes, 1644
  - dossiernr. 422.31. R v Beroep H J M van Zijl, 1645
  - dossiernr. 422.32. R v Beroep Wassink / KNMO, 1646
  - dossiernr. 422.30. R v Beroep Mevr. Habermehl-Spierts, 1647
  - dossiernr. 422.33. Hoogenkerk, 1648
  - dossiernr. 422.34. R v Beroep Mevr. Ten Berge de Ridder, 1649
  - dossiernr. 422.35. H. D. Loenen, 1650
  - dossiernr. 422.36. Dr. HGWM Hemels en CDJ Evers, 1651
  - dossiernr. 422.37. Beroep J van der Berg, 1652
  - dossiernr. 422.38. G.B. Hof / HB, 1653
  - dossiernr. 422.39. Mevr. Scheymans-Ritzen, 1654
  - dossiernr. 422.40. R v Tucht v Sonsbeek / HB, 1655
  - dossiernr. 422.41. R v Beroep Godin / HB, 1656
  - dossiernr. 422.42. J Janssens, 1657
  - dossiernr. 422.43. R Ch J MM Legein, 1658
  - dossiernr. 422.44. R v Beroep SH Gouw / PPT Gouw, 1659
  - dossiernr. 422.45. R v Beroep Tjing Yok Liem, 1660
  - dossiernr. 426.1a. Werktijdenbesluit apotheken, 1661
  - dossiernr. 426.1. Regeling van salarissen en andere arbeidsvoorwaarden voor ap ass., 1662
  - dossiernr. 426.1. Regeling salarissen en andere arbeidsvoorwaarden voor ap ass., 1663
  - dossiernr. 426.8a. Bespr. apoth. alleen in een plaats, 1664
  - dossiernr. 426.10. Onderh. ap ass, 1e wijziging CAO, t/m 1965; 1665
  - dossiernr. 426.11. 2e wijziging CAO ap ass, t/m 1966; 1666
  - dossiernr. 426.11a. Beroepen vergelijking ap ass, 1667
  - dossiernr. 426.14. Wjziging CAO ap ass, 1970; 1668
  - dossiernr. 426.14. CAO ap ass Wijziging, 1969; 1669
  - dossiernr. 426.12. 3e wijziging CAO ap ass, 1967-1968; 1670
  - dossiernr. 426.16. CAO ap ass, 1972 / 1973; 1671
  - dossiernr. 426.15. Wijziging CAO, 1971 + 1972; 1672
  - dossiernr. 426.18. wijziging CAO ap ass, 1975; 1673
  - dossiernr. 426.17. Onderhandelingen CAO ap ass, 1974; 1674
  - dossiernr. 426.19. ap ass org. CAO onderhandelingen, 1975 / 1976; 1675
  - dossiernr. 426.20. Ap ass Organisaties CAO onderhandelingen, 1977; 1676
  - dossiernr. 426.21a. Cie Nachtdienst ap ass, 1677
  - dossiernr. 426.21b. Cie arbeidsplaatsen ap ass, 1678
  - dossiernr. 426.22. wijziging CAO II, 1978 / 1979; 1679
  - dossiernr. 426.21. Onderhandelingen CAO ap ass, 1978; 1680
  - CAO ap ass, 1980; 1681
  - dossiernr. 426.22. wijziging CAO I, 1978 / 1979; 1682
  - dossiernr. 426.23. wijzging CAO, 1980; 1683
  - dossiernr. 426.6. Bespreking sal. ap ass 5e wijziging, 10-03-1958; 1684
  - dossiernr. 426.5. Bespreking sal. ap ass 4e wijziging, juli 1956; 1685
  - dossiernr. 426.4. Bespreking sal. ap ass 3e wijziging, 1955; 1686
  - dossiernr. 426.7. Sal ap ass 6e wijziging rijksregeling, 1687
  - dossiernr. 426.9. Sal. ap ass en 8e wijziging, t/m 1962; 1688
  - dossiernr. 426.8. Bespr. sal ap ass 7e wijziging, 1689
  - dossiernr. 426. CAO ap ass, 1690
  - dossiernr. 426.9a. Sal. ap ass 9e wijziging CAO, 1963; 1691
  - dossiernr. 426. Verslagen OH Cie Aprs / ap ass, 1976-; 1692
  - dossiernr. 426.11a. Beroepenvergelijking, 1976; 1693
  - dossiernr. 427. Correspondentie over CAO ap ass, 1978-; 1694
  - dossiernr. 427. Corresp. over CAO ap ass, 1971-1975; 1695
  - dossiernr. 427. Corresp. over CAO ap ass, 1976-1977; 1696
  - dossiernr. 428. Pensionering ap ass rapporten en verslagen, 1948-1951; 1697
  - dossiernr. 428.2. Pensioneringcie corr. (oprichting stichting), tot 1958; 1698
  - dossiernr. 428. Stg alg Pensioenfonds voor de ap ass, 1966; 1699
  - dossiernr. 428. Stg alg Pensioenfonds voor de ap ass, 1700
  - dossiernr. 428.4. Stg alg Pensioenfonds voor de ap ass, 1701
  - dossiernr. 428. Stg alg Pensioenfonds voor de ap ass, 1702
  - dossiernr. 428. Stg alg Pensioenfonds voor de ap ass, 1703
  - dossiernr. 428.4. Stg alg Pensioenfonds voor de ap ass vergaderverslagen, 1704
  - dossiernr. 429. Stg alg Pensioenfonds voor de ap ass corr., vanaf 1969 / 1978; 1705
  - dossiernr. 428.4. Stg alg Pensioenfonds voor de ap ass, 1979/; 1706
  - dossiernr. 428.5. Pharm Pensioenbureau, 1707
  - dossiernr. 429. Contracten ap personeel, 1708
  - dossiernr. 440. Taak ap bij de BB, 1709
  - dossiernr. 442. Financ. hulp aan farmaciestudenen, 1710
  - dossiernr. 433. Centraal sociaal werkgeversverbond, t/m 1969; 1711
  - dossiernr. 433. Alg werkgeversverbond, 1712
  - dossiernr. 441. Wet alg ouderdomsvoorz., 1713
  - dossiernr. 434. Sluitingsuur apotheken, 1714
  - dossiernr. 436. Bedrijfsver. Wachtgelden werkl.heidsverzekering (vertegenwoordiging in het bestuur), 1715
  - dossiernr. 436. Bedrijfsvereniging gezondheid geestelijke en maatschappelijke belangen alg., 1973; 1716
  - dossiernr. 438. Geneeskunudige voorziening Noodwachters, 1717
  - dossiernr. 436. Bedrijfsver. gezondh. geestelijke en maatschap. belangen WWgeld, vanaf 1964 / 1972; 1718
  - dossiernr. 436-1. Bedrijfsver. Wachtgeld en werkloosheid verz. (corr. omtrent premieheffing), 1960-1974; 1719
  - dossiernr. 436.1. B.V.G. Premieheffingen, 1975; 1720
  - dossiernr. 450I. ANPSV, vanaf 1965-1971; 1721
  - dossiernr. 450IV. Scriptie westekring, 1722
  - dossiernr. 450. ANPSV, vanaf 1972-1975; 1723
  - dossiernr. 450a. HB Farm. studenten, 1724
  - dossiernr. 450b. Folia farmaceutisch, 1725
  - dossiernr. 450IV. Studie-Cie ANPSV, 1726
  - dossiernr. 450III. Werkgroep eerstelijns gezondheidszorg Groningen, 1727
  - dossiernr. 450III. Leiden, 1728
  - dossiernr. 450IIIa. Corr. ind studenten of studentengroepjes, 1729
  - dossiernr. 450I. ANPSV, vanaf 1967; 1730
  - dossiernr. 450.4. Pharm Stud. ver. Aesculapius, 1731
  - dossiernr. 450.3. Pharm. Studentenver Pharmaciae Sacrum, 1732
  - dossiernr. 450.2. Pharm Studentenver. Unitas Pharmaceuticorium, 1733
  - dossiernr. 450.1. Pharm studentenver. Luctor et Emergo, 1734
  - dossiernr. 450III. Werkgroep Farmacie Utrecht, 1735
  - dossiernr. 450IIa. Werkgroep farmacie Subfaculteit universiteit van Amsterdam, 1736
  - dossiernr. 451. IPSF (Int. Pharmaceutical students Federation), 1737
  - dossiernr. 451a. IDA (Int Drug Ass.), 1738
  - dossiernr. 452. Ciculaire van Pharm Doctorandi Propaganda Farm Studie, 1739
  - dossiernr. 453. Stage in Apotheken Farm Studenten, 1740
  - Examen reglementen ap ass examen, 1741
  - dossiernr. 453. Stage in Apotheken voor a.s. apothekers, 1742